AGUSTÍN CALLATA

ANALISTA PROGRAMADOR









🕒+54 3885966923 🔯 agus.acallata@gmail.com ਛ https://gnr105.github.io/ACPort/



Jujuy, Argentina

SOBRE MÍ

Analista Programador Universitario con bases sólidas como programador junior y desarrollador de proyectos con enfoque creativo. Estudiante avanzado de Ingeniería Industrial con experiencia en logística de distribución, liderazgo, armado de equipos, mantenimiento y administración de activos industriales. Experiencia en implementación de herramientas ERP, planificación de mantenimiento, y trabajo interdisciplinario con instituciones gubernamentales y privadas. Comprometido, proactivo y eficiente tanto en equipos como en tareas individuales.

EDUCACIÓN

Analista Programador

Universidad Nacional de Jujuy 2016 - 2020

Ingenieria Industrial

Universidad Nacional de Jujuy 2017 - Actualmente

CURSOS Y PROYECTOS

- Community Manager Next University
- Marketing Digital RBM Business
- Power BI Microsoft
- Formación en Planificación y Programación de Mantenimiento – Kaizen Institute
- · Analista de Datos Coursera
- Becario del Consejo Federal de Inversiones (CFI)
- Entrevista para selección en **FURP Jujuy**
- Proyecto presentado: Iniciativa colaborativa entre escuelas para la gestión y valorización de residuos sólidos en la provincia de Jujuy

HABILIDADES

- · Lenguajes de Programación (C, C++, Phyton, Laravel, Java, WordPress).
- · Conocimientos en BD (My SQL, SQL, PostgreSQL).
- Uso y lectura de gráficos de Criptodivisas.
- Herramientas de análisis gestión: Excel, Power BI, Fracttal One, AutoCAD
- ERP y gestión industrial: Primaver P6. Fracttal One.
- · Trabajo en equipo.
- Planificación y programación de Mantenimiento Industrial.

IDIOMAS

English Intermediate level Portuguese Basic level

OTROS DATOS

Licencia de Conducir B2

EXPERIENCIA

2021 - 2022

TERRAMAQ S.R.L.

OPERADOR DE MAQUINA

- Producción de material plástico mediante maquinaria especializada.
- Elaboración de bolsas y materiales destinados a postes, ladrillos, bloques y autopartes.

2022 - 2023

ESCUELA N°392 "JUAN BAUSTISTA DE LA SALLE

PROFESOR DE INFORMATICA

• Enseñé herramientas informáticas, gestión de paquetes ofimáticos. Manejo y reparación de un PC. Coordiné una formación para profesores en la introducción al manejo de ordenadores.

2023 - 2023

FUNDACION PROJUY

COORDINADOR DE LOGISTICA

- · Contribui en la cadena de suministro en el area de almacen.
- Gestión logística de recursos para proyectos educativos.
- Coordinación con instituciones gubernamentales empresas como Sancor.
- Apoyo a jardines y escuelas rurales en Tumbaya, Purmamarca y La Ciénaga.

2023 - 2024

SEMRO

PROYECT MANAGER

- Planifique el proyecto para el equipamiento de laboratorio en Parque Industrial de Salta, minera Litica Resource.
- Desarrolle el montaje en la linea de la minera EXAR para la distribucion de gases a laboratorio respetando la norma ISO 7396-1:2007.
- Implementé un Software de Gestion para un mejor trabajo, que permitiera reducir tiempos en el desarrollo de la obra, mejor control de materiales, herramientas, eficiencia de los trabajadores, reducir tiempos y costos.

2024

TERRAMAQ S.R.L.

GESTOR DE PRODUCCIÓN

- Diseño e implementación de planes de mantenimiento preventivo, correctivo y de urgencia.
- · Optimización de activos y recursos mediante el sistema Fracttal One.
- Instalación de maquinaria: molino y extrusora.
- · Coordinación con depósitos, compras y producción para asegurar la operatividad.

REFERENCIAS

TERRAMAQ S.R.L.

+54 388 4793478

ALEJANDRA MARTINEZ

JUAN MANUEL VALDEZ VON FURTH

SEMRO

+54 388 4129016